【裁判字號】    92,易,1086
【裁判日期】    920523
【裁判案由】    毒品危害防制條例
【裁判全文】
臺灣高雄地方法院刑事判決                        九十二年度易字第一八六號
    公  訴  人  臺灣高雄地方法院檢察署檢察官
    被      告  甲○○
右列被告因毒品危害防制條例案件，經檢察官提起公訴（九十二年度毒偵字第七八○
號），本院判決如左：
    主  文
甲○○施用第一級毒品，處有期徒刑陸月，如易科罰金以佰元折算壹日，第一級毒
品海洛因壹包（淨重零點零捌公克）沒收銷燬之。
    事  實
一、甲○○曾於民國九十年間因施用毒品案件，經本院於九十年三月二十六日以九十
    年毒聲字第一八六九號裁定送勒戒處所觀察、勒戒後，認有繼續施用毒品之傾向
    ，再經本院於九十年四月十一日以九十年毒聲字第二三○六號裁定令入戒治處所
    施以強制戒治，戒治期滿，經臺灣高雄地方法院檢察署檢察官於九十一年五月二
    十七日以九十一年度戒毒偵字第四二九號為不起訴處分確定。詎其於仍不知戒絕
    毒品，明知海洛因業經公告列為毒品危害防制條例第二條第二項第一款所定之第
    一級，不得非法持有、施用，竟又基於施用第一級毒品海洛因之犯意，於九十二
    年一月二十三日在高雄縣林園鄉○○路十九號住處，以吸食摻有海洛因粉未之香
    煙之方式，施用第一級毒品海洛因一次。嗣於九十二年一月二十三日下午四時三
    十分許，在高雄縣林園鄉○○路○○道路旁查獲，並扣得第一級毒品海洛因一包
    （淨重○‧○八公克），經本院於九十二年三月二十五日以九十二年度毒聲字第
    一七九三號裁定令入戒治處所施以強制戒治迄今。
二、案經高雄市政府警察局小港分局移送臺灣高雄地方法院檢察署檢察官偵查起訴。
    理  由
一、右揭犯罪事實，業據被告甲○○於本院審理時坦承不諱，被告為警查獲時所採取
    之尿液，經送檢驗結果，呈嗎啡陽性反應，有高雄市立凱旋醫院九十二年二月二
    十四日高市凱醫檢字第八六七號煙毒尿液檢驗成績書一紙在卷可稽，又前開扣案
    之疑似一級毒品海洛因粉未之海洛因包，經送請法務部調查局鑑定結果，確係第
    一級毒品海洛因（淨重分別為○‧○八公克），有法務部調查局九十二年三月二
    十日調科壹字第二二○○一四八五七號，此外，復有前開第一級毒品海洛因一包
    （淨重○‧○八公克）扣案可資佐證，被告上開自白與事實相符，自可採為認定
    事實之依據，被告前開施用第一級毒品犯行，洵堪認定。再查，被告前於九十年
    間因施用毒品案件，經本院於九十年三月二十六日以九十年毒聲字第一八六九號
    裁定送勒戒處所觀察、勒戒後，認有繼續施用毒品之傾向，再經本院於九十年四
    月十一日以九十年毒聲字第二三○六號裁定令入戒治處所施以強制戒治，戒治期
    滿，經檢察官於九十一年五月二十七日以九十一年度戒毒偵字第四二九號為不起
    訴處分確定等事實，有該不起訴處分書及本院被告院內索引卡紀錄表、臺灣高等
    法院被告全國前案紀錄表、臺灣高雄地方法院檢察署刑案資料查註紀錄表各一份
    在卷可稽，被告於觀察勒戒、強制戒治期滿經檢察官不起訴處分後，五年內再犯
    本件施用第一級毒品犯行，事證明確，應依法予以論罪科刑。
二、查海洛因係毒品危害防制條例第二條第二項第一款所稱之第一級毒品，不得持有
    、施用。次按犯毒品危害防制條例第十條施用第一級毒品罪者，依同條例第二十
    條第一項、第二項後段、第二十三條第一項、第二項前段規定，檢察官應先將被
    告送勒戒處所觀察、勒戒，經觀察、勒戒後，認有繼續施用毒品傾向者，應由檢
    察官聲請法院裁定令入戒治處所施以強制戒治，強制戒治期滿或交付保護管束期
    滿，始得由檢察官為不起訴處分。而依上開規定為不起訴處分後，五年內再犯同
    條例第十條施用第一、二級毒品罪者，除由檢察官聲請法院裁定先令入戒治處所
    施以強制戒治外，刑責部分仍應依通常刑事訴訟程序追訴處罰，此觀同條例第二
    十三條第二項規定自明。本件被告前既已因施用毒品案件，經本院裁定送勒戒處
    所觀察、勒戒後，認有繼續施用毒品傾向，再裁定施以強制戒治，於強制戒治期
    滿後，經檢察官不起訴處分確定，其於不起訴處分確定後五年內再犯上開施用第
    一級毒品犯行，依法即應予以論罪科刑，故核被告所為，係犯毒品危害防制條例
    第十條第一項施用第一級毒品罪，至被告持有第一級毒品後進而施用，其持有之
    低度行為應被施用之高度行為所吸收，故不另論其持有毒品罪。審酌於毒品危害
    防制條例施行後復因施用毒品，經觀察、勒戒及強制戒治，由檢察官為不起訴處
    分確定後，仍未戒絕毒品，再犯相同之罪，顯見其無戒毒悔改之意，惟念其施用
    毒品乃自戕一己之身體健康，尚未害及他人，且其犯後已坦承犯行，態度良好等
    一切情狀，量處如主文所示之刑，併諭知易科罰金之折算標準。扣案之海洛因一
    包（淨重○‧○八公克）係毒品危害防制條例第二條第二項第一款所規定之第一
    級毒品，已如前述，爰依毒品危害防制條例第十八條第一項前段規定宣告沒收並
    銷燬之。至鑑驗耗用之毒品，既已滅失，即無庸再為沒收諭知。
據上論斷，應依刑事訴訟法第二百九十九條第一項前段，毒品危害防制條例第十條第
一項、第二十三條第二項、第十八條第一項前段，刑法第十一條、第四十一條第一項
前段，罰金罰鍰提高標準條例第二條，判決如主文。
本案經檢察官張啟祥到庭執行職務。
中      華      民      國      九十二      年    五    月    二十三    日
                                  臺灣高雄地方法院刑事庭
                                      法  官   涂裕洪
右正本證明與原本無異。
如不服本判決，應於判決送達後十日內，向本院提出上訴狀。
                                     書記官    賴佳慧
中    華    民    國      九十二     年      五     月      二十七      日
附錄本判決論罪法條：
毒品危害防制條例第十條第一項：
  施用第一級毒品者，處六月以上五年以下有期徒刑。


司法院資訊處製作；財團法人民間司法改革基金會備份。
